臺灣彰化地方法院刑事判決　　　　　　　　　　　　　九十一年度易字第二七號
　　公　訴　人　臺灣彰化地方法院檢察署檢察官
　　被　　　告　丁○○
右列被告因竊盜案件，經檢察官提起公訴（九十一年度偵字第二七六號），本院判決
如左：
        主  文
丁○○攜帶兇器竊盜，處有期徒刑柒月，扣案之鑰匙壹支沒收。
        事  實
一、丁○○於民國九十一年一月五日下午四時許，在彰化縣鹿港鎮海埔里彰濱工業區
    北岸吉安水道往西三百公尺處，因見許炳隆所有之車牌號碼ＰＺ─五五九五號自
    用小貨車停放該處，無人看管，竟臨時突萌竊取上開車輛供己載運寶特瓶之為自
    己不法所有意圖，持所有客觀上足供兇器使用之一字型螺絲起子一支（已丟棄）
    ，撬開前開自用小貨車之車門鎖（車門鎖未經毀損）後，再以所有之鑰匙一支發
    動引擎後駕駛離去之方式，竊取上開自用小貨車一部（該車內並有甲○○之釣桿
    二支）。嗣九十一年一月五日下午九時五十分許，丁○○在其位於彰化縣伸港鄉
    ○○村○○路九七號住處前，駕駛前開自用小貨車將行離去之際，為警當場查獲
    ，並在其上址住處起出前揭甲○○所有之釣桿二支（已發還甲○○）及其所有、
    供竊取上開自用小貨車之鑰匙一支等物扣案。
二、案經彰化縣警察局鹿港分局報請臺灣彰化地方法院檢察署檢察官偵查起訴。
        理  由
一、訊據被告丁○○對於右揭事實坦承不諱，核與證人即駕駛前開許炳隆所有車牌號
    碼ＰＺ─五五九五號自用小貨車，前往彰化縣鹿港鎮海埔里彰濱工業區○○○○○道往西三百公尺處停放，而在附近釣魚之甲○○（為車主許炳隆之表弟）於本
    院訊問時證述之情節相符，復有贓證物品認領保管收據、車輛竊盜、車牌失竊資
    料個別查詢報表─查詢車輛認可資料各一件、照片二幀在卷可稽，本件事證明確
    ，被告犯行洵堪認定。
二、核被告所為，係犯刑法第三百二十一條第一項第三款之攜帶兇器竊盜罪。爰審酌
    被告之素行、犯罪之動機、目的、持客觀上足供兇器使用之一字型螺絲起子竊盜
    之手段、竊盜之客體為車輛一部（內有釣桿二支）、所生之危害及犯罪後坦認犯
    行，態度尚屬良好等一切情狀，量處如主文所示之刑。
三、扣案之鑰匙一支，係被告所有、供竊盜所用之物一節，業據被告於警訊時供明，
    爰依刑法第三十八條第一項第二款之規定宣告沒收之。至被告所有、供竊盜所用
    之一字型螺絲起子一支，業經被告於竊得前開自用小貨車後之駕車返家途中丟棄
    而滅失一情，亦據被告供明在卷，為免沒收執行之困難，爰不予宣告沒收。
四、又被告另涉嫌於九十年七月十五日凌晨二時四十分許，在彰化縣伸港鄉○○路十
    二號「弘展工業社」門口處，竊取丙○○所有之錏管七支（現由本院以九十一年
    度易字第二七五號案件審理中），及於九十一年一月二日下午十一時許起至翌日
    凌晨零時三十分許止，在彰化縣伸港鄉○○村○○路一號旁，涉嫌竊取乙○○所
    有之五金材料（經臺灣彰化地方法院檢察署檢察官以九十一年度偵字第一一０九
    號案件偵查後，以九十一年三月二十八日戊○朝九一偵一一０九字第一０六四九
    號函文，同時移併本案及本院九十一年度易字第二七五號案件審理）。經查：被
    告於警訊中供承伊於九十一年一月五日下午四時許，在彰化縣鹿港鎮海埔里彰濱
    工業區○○○○○道往西三百公尺處，係見許炳隆所有上開自用小貨車停放該處
    ，乃臨時起意，竊取該車供以載運寶特瓶等語明確；又被告於本院審理時否認有
    竊取丙○○所有上開錏管及乙○○所有之五金材料等犯行，辯稱伊以為係別人不
    要的東西才拿取云云，並供稱伊拿取丙○○所有錏管七支為警查獲後，並沒有想
    過之後要竊盜，九十一年一月二日下午十一時許，在彰化縣伸港鄉○○村○○路
    一號旁，係因為肚子餓，才會想要拿取該處之五金材料去變賣，再九十一年一月
    五日是看到車牌號碼ＰＺ─五五九五號自用小貨車才臨時起意要偷等語。是依被
    告上開供述，並參以本件被告行竊時間距離被告涉嫌竊取丙○○所有錏管之時間
    ，已有五個多月之久；而被告本件竊盜之犯罪時間雖與其於九十一年一月二日涉
    嫌竊取乙○○所有五金材料之犯罪時間僅相距三日，然被告自承竊取本件自用小
    貨車係臨時起意，且衡以上開二行為之動機、目的、客體、手段、態樣均有所不
    同，難認係基於概括犯意為之，自均無法於本案併予審理。臺灣彰化地方法院檢
    察署九十一年度偵字第一一０九號一案，應退回檢察官另為妥適之處理，附此敘
    明。
據上論斷，應依刑事訴訟法第二百九十九條第一項前段，刑法第三百二十一條第一項
第三款、第三十八條第一項第二款，判決如主文。
本案經檢察官黃鼎鈞到庭執行職務
中      華      民      國    九十一    年      五      月    二十七    日
                                臺灣彰化地方法院刑事第三庭
                                      法      官  李  雅  俐
右正本證明與原本無異。
如不服本判決，應於判決送達後十日內，向本院提出上訴狀（須附繕本）。
告訴人或被害人對於判決如有不服具備理由請求檢察官上訴者，其上訴期間之計算係
以檢察官收受判決正本之日期為準。
                                      法院書記官  莊  何  江
中      華      民      國    九十一    年      五      月    二十八    日
附錄論罪科刑法條：
刑法第三百二十一條第一項第三款：
犯竊盜罪而有左列情形之一者，處六月以上五年以下有期徒刑：
  三、攜帶兇器而犯之者。
